第 4 课
========================================================

***

### 散点图和自我感知的关注量
注释：

***

### 散点图
注释：

```{r Scatterplots}
library(ggplot2)
pf = read.csv('pseudo_facebook.tsv', sep = '\t')

qplot(x = age, y = friend_count, data = pf)
```

***

#### 你现在注意到什么？
回复：
年轻用户人数比较多，同时在68岁和90岁以上有几个年龄的用户人数特别多，可能是虚假年龄或者假帐户。
***

### ggplot 语法
注释：

```{r ggplot Syntax}
ggplot(aes(x = age, y = friend_count), data = pf) +
  geom_point() +
  xlim(13, 90)
```

***

### 过度绘制
注释：
# goem_point(alpha = 1/20) 用1个点等效成20个点
# geom_jitter(alpha = 1/20) 增加噪音抖动，年龄不只是10的倍数
```{r Overplotting}
ggplot(aes(x = age, y = friend_count), data = pf) +
  geom_point(alpha = 1/20) +
  xlim(13, 90)

ggplot(aes(x = age, y = friend_count), data = pf) +
  geom_jitter(alpha = 1/20) +
  xlim(13, 90)
```

#### 你在这个绘图中注意到了什么？
回复：
年轻用户的好友数并没有之前那么高，大多数年轻用户好友数低于1000。
69年龄组与25或26年龄组的用户相似。
***

### Coord_trans()
注释：

```{r Coord_trans()}
ggplot(aes(x = age, y = friend_count), data = pf) +
  geom_point(alpha = 1/20) +
  xlim(13, 90) +
  coord_trans(y = 'sqrt')
```

#### 查阅 coord_trans() 的文档，在绘图中增加一层，使用平方根函数改变 friend_count。创建你的绘图！

# position = position_jitter(h = 0) 因为抖动会向正负抖动，所以要简单的抖动可能出现好友个数为负的情况，平方根转换就成为虚数了，所以设置位置参数等于位置抖动，然后将其传递给最小高度为0，即抖动最小不能小于0，避免出现负数开方的警告信息。
```{r}
ggplot(aes(x = age, y = friend_count), data = pf) +
  geom_point(alpha = 1/20, position = position_jitter(h = 0)) +
  xlim(13, 90) +
  coord_trans(y = 'sqrt')
```

#### 你发现了什么？
更容易看到好友个数，条件及年龄分布，
***

### Alpha 和抖动
注释：
Explore the relationship between friends initiated vs age.
```{r Alpha and Jitter}
ggplot(aes(x = age, y = friendships_initiated), data = pf) +
  geom_point(alpha = 1/20, position = position_jitter(h = 0)) +
  xlim(13, 100) +
  coord_trans(y = 'sqrt')
```

***

### 过度绘制和领域知识
注释：

***

### 条件平均数
注释：

```{r Conditional Means}
install.packages('dplyr')
library(dplyr)

age_groups = group_by(pf, age)
pf.fc_by_age = summarise(age_groups,
          friend_count_mean = mean(friend_count),
          friend_count_median = median(friend_count),
          n = n())
pf.fc_by_age = arrange(pf.fc_by_age, age)
head(pf.fc_by_age)
```

创建你的绘图！

```{r Conditional Means Plot}
ggplot(aes(x = age, y = friend_count_mean), data = pf.fc_by_age) +
  geom_line()

```

***

### 将摘要与原始数据叠加
注释：

```{r Overlaying Summaries with Raw Data}
ggplot(aes(x = age, y = friend_count), data = pf) +
  xlim(13, 90) +
  geom_point(alpha = 1/20, 
             position = position_jitter(h = 0),
             color = 'orange') +
  coord_trans(y = 'sqrt') + 
  geom_line(stat = 'summary', fun.y = mean) + 
  geom_line(stat = 'summary', fun.y = quantile, fun.args = list(probs = 0.1),
            linetype = 2, color = 'blue') + 
  geom_line(stat = 'summary', fun.y = quantile, fun.args = list(probs = 0.9),
            linetype = 2, color = 'blue') +
  geom_line(stat = 'summary', fun.y = quantile, fun.args = list(probs = 0.5),
            color = 'blue')
```
```{r}
ggplot(aes(x = age, y = friend_count), data = pf) +
  coord_cartesian(xlim = c(13, 70), ylim = c(0, 1000)) +
  geom_point(alpha = 1/20, 
             position = position_jitter(h = 0),
             color = 'orange') +
  geom_line(stat = 'summary', fun.y = mean) + 
  geom_line(stat = 'summary', fun.y = quantile, fun.args = list(probs = 0.1),
            linetype = 2, color = 'blue') + 
  geom_line(stat = 'summary', fun.y = quantile, fun.args = list(probs = 0.9),
            linetype = 2, color = 'blue') +
  geom_line(stat = 'summary', fun.y = quantile, fun.args = list(probs = 0.5),
            color = 'blue')
```

#### 你在这个绘图中发现了什么？
回复：
很少人的好友数超过1000，30060岁的大部分用户好友数目少于250
***

### Moira：直方图总结与散点图
查看这个视频中的 Instructor Notes，下载 Moira's 关于感知关注量的论文，观察最终绘图。

注释：

***

### 相关性
注释：

```{r Correlation}
cor.test(pf$age, pf$friend_count, method = 'pearson')

with(pf, cor.test(age, friend_count))
```

查看函数 cor.test 的文档。

年龄和朋友数量的相关性是什么？四舍五入到小数点后三位。
回复：

***

### 数据集的相关性
注释：

```{r Correlation on Subsets}
with(subset(pf, pf$age <= 70), cor.test(age, friend_count))
```

***

### 相关性方法
注释：
单单从1个相关系数来判断变量间的相关性是不够全面，还需要观察散点图和计算条件汇总来深入理解变量间的关系
***

## 创建散点图
注释：

```{r}
ggplot(aes(x = www_likes_received, y = likes_received), data = pf) +
  geom_point()
```

***

### 强相关
注释：

```{r Strong Correlations}
ggplot(aes(x = www_likes_received, y = likes_received), data = pf) +
  geom_point() +
  xlim(0, quantile(pf$www_likes_received, 0.95)) +
  ylim(0, quantile(pf$likes_received, 0.95)) +
  geom_smooth(method = 'lm', color = 'red')
```

两个变量之间的相关性是什么？计算时包含变量的前 5% 数值，四舍五入到小数点后三位。

```{r Correlation Calcuation}
with(pf, cor.test(www_likes_received, likes_received))
```

回复：
0.9479902，如此高的相关性是因为变量之间存在包含关系。
***

### Moira 的相关性
注释：
强相关不一定永远是好事，很可能他们都属于同一类别的信息，并不是彼此独立，所以很难判断哪个变量产生那种现象。
相关性对确认选择哪些变量有用有帮助。
***

### 相关性的更多注意事项
注释：

```{r More Caution With Correlation}
install.packages('alr3')
library(alr3)
```

创建你的绘图！

```{r Temp vs Month}
data(Mitchell)
?Mitchell

ggplot(aes(x = Month, y = Temp), data = Mitchell) +
  geom_point()
```

***

### 噪音散点图
a. 猜猜散点图的相关系数。

b. 两个变量的实际相关性是什么？
(四舍五入到千分位)

```{r Noisy Scatterplots}
with(Mitchell, cor.test(Month, Temp))
```

***

### 理解数据
注释：

```{r Making Sense of Data}
ggplot(aes(x = Month, y = Temp), data = Mitchell) +
  geom_point() +
  scale_x_continuous(breaks = seq(0, 203, 12))
```

***

### 新视角

你发现了什么？
回复：
```{r}
ggplot(aes(x=(Month%%12),y=Temp),data=Mitchell)+ 
  geom_point() 
```

观看解答视频，核对 Instructor Notes！
注释：

***

### 理解噪音：年龄到含有月份的年龄
注释：

```{r Understanding Noise: Age to Age Months}

```

***

### 含有月份平均数的年龄
# Create a new variable, 'age_with_months', in the 'pf' data frame.
# Be sure to save the variable in the data frame rather than creating
# a separate, stand-alone variable. You will need to use the variables
# 'age' and 'dob_month' to create the variable 'age_with_months'.
```{r Age with Months Means}
pf$age_with_months = pf$age + (12-pf$dob_month)/12
```

编程任务
```{r Programming Assignment}
age_groups = group_by(pf, age_with_months)

pf.fc_by_age_months = summarise(age_groups,
          friend_count_mean = mean(friend_count),
          friend_count_median = median(as.numeric(friend_count)),
          n = n())

pf.fc_by_age_months = arrange(pf.fc_by_age_months, age_with_months)
```

***

### 条件平均数的噪音
# Create a new line plot showing friend_count_mean versus the new variable,
# age_with_months. Be sure to use the correct data frame (the one you created
# in the last exercise) AND subset the data to investigate users with ages less
# than 71.
```{r Noise in Conditional Means}
ggplot(aes(x = age_with_months, y = friend_count_mean), data = pf.fc_by_age_months) +
  geom_line() +
  xlim(13, 71) +
  ylim(0, 500)
```

***

### 使条件平均数更加流畅
注释：

```{r Smoothing Conditional Means}
p1 = ggplot(aes(x = age, y = friend_count_mean), 
            data = subset(pf.fc_by_age, age < 71)) +
  geom_line() +
  geom_smooth()

p2 = ggplot(aes(x = age_with_months, y = friend_count_mean),
            data = subset(pf.fc_by_age_months, age_with_months < 71)) +
  geom_line() +
  geom_smooth()

p3 = ggplot(aes(x = round(age/5)*5, y = friend_count),
            data = subset(pf, age < 71)) +
  geom_line(stat = 'summary', fun.y = mean)

library(gridExtra)
grid.arrange(p1, p2, p3, ncol = 1)
```

***

### 选择哪个绘图？
注释：
不需要选择，探索性数据分析的过程只是揭示出相同数据的不同信息。但当要分享工作时，就要选择更易于沟通的图表。
***

### 分析两个变量
思考：

***

点击 **KnitHTML** 查看你的成果和这节课的 html 页面、
答案和注释！
