第 6 课
========================================================

### 欢迎语
注释：

***

### 散点图回顾
# Let's consider the price of a diamond and it's carat weight.
# Create a scatterplot of price (y) vs carat weight (x).

# Limit the x-axis and y-axis to omit the top 1% of values.
```{r Scatterplot Review}
library(ggplot2)

data(diamonds)

ggplot(aes(x = carat, y = price), data = diamonds) +
  geom_point() +
  xlim(0, quantile(diamonds$carat, 0.99)) +
  ylim(0, quantile(diamonds$price, 0.99)) +
  geom_smooth(method = 'lm')
```

***

### 价格与克拉的关系
回复：
价格与克拉成指数关系
***

### Frances Gerety
注释：

#### 钻石是

***

### 钻石的兴起
注释：

***

### ggpairs 函数
注释：

```{r ggpairs Function}
# 如有需要，安装下列组件
install.packages('GGally')
install.packages('scales')
install.packages('memisc')
install.packages('lattice')
install.packages('MASS')
install.packages('car')
install.packages('reshape')
install.packages('plyr')

# 加载 ggplot 图画组件及其他内容
library(ggplot2)
library(GGally)
library(scales)
library(memisc)

# 数据集中 10,000 个钻石的样本
set.seed(20022012)
diamond_samp <- diamonds[sample(1:length(diamonds$price), 10000), ]
ggpairs(diamond_samp, params = c(shape = I('.'), outlier.shape = I('.')))
```

在 ggpairs 输出中你发现了什么？
回复：

***

### 钻石的需求
注释：
# Create two histograms of the price variable
# and place them side by side on one output image.

# We’ve put some code below to get you started.

# The first plot should be a histogram of price
# and the second plot should transform
# the price variable using log10.

# Set appropriate bin widths for each plot.
# ggtitle() will add a title to each histogram.

```{r The Demand of Diamonds}
library(gridExtra)

p1 = ggplot(aes(x = price), data = diamonds) +
  geom_histogram() +
  ggtitle('Price')

p2 = ggplot(aes(x = price), data = diamonds) +
  geom_histogram() +
  scale_x_log10() +
  ggtitle('Price (log10)')

grid.arrange(p1, p2, ncol = 2)

ggplot(aes(x = price), data = diamonds) +
  geom_histogram() +
  scale_x_log10() +
  facet_wrap(~cut)
```

***

### 结合需求和价格的分布
注释：

价格对数转换后呈现双峰分布，符合钻石购买者的消费行为（穷人买家和富人买家）

***

### 改变散点图

```{r Scatterplot Transformation}

```


### 创建一个新函数，改变变量 carat

```{r cuberoot transformation}
cuberoot_trans = function() trans_new('cuberoot', transform = function(x) x^(1/3),
                                      inverse = function(x) x^3)
```

#### 使用函数 cuberoot_trans
```{r Use cuberoot_trans}
ggplot(aes(carat, price), data = diamonds) + 
  geom_point() + 
  scale_x_continuous(trans = cuberoot_trans(), limits = c(0.2, 3),
                     breaks = c(0.2, 0.5, 1, 2, 3)) + 
  scale_y_continuous(trans = log10_trans(), limits = c(350, 15000),
                     breaks = c(350, 1000, 5000, 10000, 15000)) +
  ggtitle('Price (log10) by Cube-Root of Carat')
```

***

### 再次访问过度绘制

```{r Sort and Head Tables}
head(sort(table(diamonds$carat), decreasing = T))
head(sort(table(diamonds$price), decreasing = T))
```

# Add a layer to adjust the features of the
# scatterplot. Set the transparency to one half,
# the size to three-fourths, and jitter the points.

```{r Overplotting Revisited}
ggplot(aes(carat, price), data = diamonds) + 
  geom_point(alpha = 1/2,
             size = 3/4,
             position = 'jitter') + 
  scale_x_continuous(trans = cuberoot_trans(), limits = c(0.2, 3),
                     breaks = c(0.2, 0.5, 1, 2, 3)) + 
  scale_y_continuous(trans = log10_trans(), limits = c(350, 15000),
                     breaks = c(350, 1000, 5000, 10000, 15000)) +
  ggtitle('Price (log10) by Cube-Root of Carat')
```

***

### 其他定性因素
注释：

***

### 价格 vs. 克拉与净度

# Adjust the code below to color the points by clarity.

# A layer called scale_color_brewer() has 
# been added to adjust the legend and
# provide custom colors.

改变下列代码。
```{r Price vs. Carat and Clarity}
# 安装并加载 RColorBrewer 组件
install.packages('RColorBrewer')
library(RColorBrewer)

ggplot(aes(x = carat, y = price), data = diamonds) + 
  geom_point(aes(color = clarity), alpha = 0.5, size = 1, position = 'jitter') +
  scale_color_brewer(type = 'div',
    guide = guide_legend(title = 'Clarity', reverse = T,
    override.aes = list(alpha = 1, size = 2))) +  
  scale_x_continuous(trans = cuberoot_trans(), limits = c(0.2, 3),
    breaks = c(0.2, 0.5, 1, 2, 3)) + 
  scale_y_continuous(trans = log10_trans(), limits = c(350, 15000),
    breaks = c(350, 1000, 5000, 10000, 15000)) +
  ggtitle('Price (log10) by Cube-Root of Carat and Clarity')
```

***

### 净度与价格
回复：

***

### 价格 vs. 克拉与切工

改变下列代码。
```{r Price vs. Carat and Cut}
ggplot(aes(x = carat, y = price, color = cut), data = diamonds) + 
  geom_point(alpha = 0.5, size = 1, position = 'jitter') +
  scale_color_brewer(type = 'div',
                     guide = guide_legend(title = 'Cut', reverse = T,
                                          override.aes = list(alpha = 1, size = 2))) +  
  scale_x_continuous(trans = cuberoot_trans(), limits = c(0.2, 3),
                     breaks = c(0.2, 0.5, 1, 2, 3)) + 
  scale_y_continuous(trans = log10_trans(), limits = c(350, 15000),
                     breaks = c(350, 1000, 5000, 10000, 15000)) +
  ggtitle('Price (log10) by Cube-Root of Carat and Cut')
```

***

### 切工与价格
回复：

***

### 价格 vs. 克拉与颜色

改变下列代码。
```{r Price vs. Carat and Color}
ggplot(aes(x = carat, y = price, color = color), data = diamonds) + 
  geom_point(alpha = 0.5, size = 1, position = 'jitter') +
  scale_color_brewer(type = 'div',
                     guide = guide_legend(title = 'color', reverse = F,
                                          override.aes = list(alpha = 1, size = 2))) +  
  scale_x_continuous(trans = cuberoot_trans(), limits = c(0.2, 3),
                     breaks = c(0.2, 0.5, 1, 2, 3)) + 
  scale_y_continuous(trans = log10_trans(), limits = c(350, 15000),
                     breaks = c(350, 1000, 5000, 10000, 15000)) +
  ggtitle('Price (log10) by Cube-Root of Carat and Color')
```

***

### 颜色与价格
回复：

***

### R 中的线性模型
注释：

回复：

***

### 构建线性模型
Notes:

```{r Building the Linear Model}
m1 <- lm(I(log(price)) ~ I(carat^(1/3)), data = diamonds)
m2 <- update(m1, ~ . + carat)
m3 <- update(m2, ~ . + cut)
m4 <- update(m3, ~ . + color)
m5 <- update(m4, ~ . + clarity)
mtable(m1, m2, m3, m4, m5)

summary(m5)

anova(m5)

plot(m5)
```

注意，把切工增加到我们模型中，为什么不利于解释钻石价格的方差。
之前没有探讨过这个问题。

***

### 模型中的问题
视频注释：

Research:
(花时间解决模型的 2-4 个问题)
(应该花费 10 到 20 分钟完成)

回复：

***

### 更大更优的数据集
Notes:

```{r A Bigger, Better Data Set}
install.package('bitops')
install.packages('RCurl')
library('bitops')
library('RCurl')

diamondsurl = getBinaryURL("https://raw.github.com/solomonm/diamonds-data/master/BigDiamonds.Rda")
load(rawConnection(diamondsurl))
```

这里可以获取得到数据所使用的代码：
https://github.com/solomonm/diamonds-data

## 使用更大的钻石数据集构建模型
Notes:

```{r Building a Model Using the Big Diamonds Data Set}
diamondsBigSample <- read.csv('diamondsbig.csv')

m1 <- lm(I(log(price)) ~ I(carat^(1/3)), 
         data = diamondsBigSample[diamondsBigSample$price < 10000 &
                                    diamondsBigSample$cert == 'GIA', ])
m2 <- update(m1, ~ . + carat)
m3 <- update(m2, ~ . + cut)
m4 <- update(m3, ~ . + color)
m5 <- update(m4, ~ . + clarity)

summary(m5)
```

***

## 预测

BlueNile 钻石例子：
直径为 1.00 等级很好 I VS I 的钻石价格是 $5,601

```{r}
# 确保你已经加载了 memisc 库，保存为 m5 作为工作区的对象。
thisDiamond = data.frame(carat = 1.00, cut = "V.Good",
                         color = "I", clarity="VS1")
modelEstimate = predict(m5, newdata = thisDiamond,
                        interval="prediction", level = .95)
```

评估模型如何较好地预测 BlueNile 钻石价格。思考最佳点估计和 95% 的置信区间。

***

## 最终思考
注释：

***

点击 **KnitHTML** 查看你的成果和这节课的 html 页面、
答案和注释！
