第 3 课
========================================================

***

### 首先做什么？
注释：


***

### Facebook 匿名用户数据
注释：

```{r Pseudo-Facebook User Data}
getwd()
list.files()
pf = read.csv('pseudo_facebook.tsv', sep='\t')
names(pf) # 查看列表名
```

***

### 用户生日的直方图
注释：

```{r Histogram of Users\' Birthdays}
# install.packages('ggplot2')
library(ggplot2)
qplot(x = dob_day, data = pf) + 
  scale_x_continuous(breaks=1:31)

```

***

#### 在这个直方图中你注意到哪些事情？
回复：

***

### Moira 的调查
注释：

***

### 估算关注量
注释：

***

#### 思考一下，你在 Facebook 发布特定信息或分享图片的时间。什么时间呢？
回复：

#### 你认为多少朋友会看到你的发布？
回复：

#### 思考一下，你在 Facebook 每个月发布信息或进行评论的比例。你认为这个百分比是多少？
回复：

***

### 自我感知的关注量
注释：

***
### 拆分
注释：

```{r Faceting}
qplot(x = dob_day, data = pf) + 
  scale_x_continuous(breaks=1:31) + 
  facet_wrap(~dob_month, ncol = 3)
```

#### 我们再观察一下这个图。这里你发现了什么？
回复：

***

### 保持怀疑态度：离群值和异常情况
注释：

***

### Moira 的离群值
注释：
#### 你认为哪些情况适用于 Moira 的离群值？
回复：

***

### 好友数
注释：

#### 你会输入哪个代码，创建朋友数量的直方图？

```{r Friend Count}
qplot(x = friend_count, data = pf)
```

#### 这个图与 Moira 的第一个图有哪些相似的地方？
回复：

***

### 限制轴线
注释：

```{r Limiting the Axes}
qplot(x = friend_count, data = pf, xlim = c(0, 1000))

# qplot(x = friend_count, data = pf) +
#   scale_x_continuous(limits = c(0, 1000))
  
```

### 探究箱宽
注释：

***

### 调整箱宽
注释：

### 拆分好友数
```{r Faceting Friend Count}
# 你会输入哪个代码，创建按照性别的直方图平面？
# 将它增加到下列代码中。
qplot(x = friend_count, data = pf, binwidth = 25) +
  scale_x_continuous(limits = c(0, 1000),
                     breaks = seq(0, 1000, 50)) +
  facet_wrap(~gender, ncol = 2)
```

***

### 省略不适用的数值
注释：

```{r Omitting NA Values}
qplot(x = friend_count, data = subset(pf, !is.na(gender)), binwidth = 10) +
  scale_x_continuous(limits = c(0, 1000),
                     breaks = seq(0, 1000, 50)) +
  facet_wrap(~gender, ncol = 2)
```

***

### '根据' 性别的统计量
注释：

```{r Statistics \'by\' Gender}
table(pf$gender)
by(pf$friend_count, pf$gender, summary)
```

#### 哪些人朋友更多，男性还是女性？
回复：

#### 女性和男性的朋友数量中位数有哪些不同？
回复：

#### 为什么中位数是比平均数更好的测量方法？
回复：
中位数是更加稳健的统计，因为数据是长尾型，少数在尾的用户会将平均值拉高，
但中位数不受影响。

***

### 使用时长
注释：

```{r Tenure}
qplot(x = tenure, data = pf, binwidth = 30,
      color = I('black'), fill = I('#099DD9'))
```

***

#### 你如何按照年份创建任期的直方图？

```{r Tenure Histogram by Year}
qplot(x = tenure/365, data = pf, binwidth = 0.25,
      color = I('black'), fill = I('#F79420')) +
  scale_x_continuous(breaks = seq(1,7,1), limits=c(0,7))
```

***

### 标签图
注释：
binwidth是每一条直方的宽度
breaks是x轴上出现的数值
limits是x轴显示范围
seq产生序列
c产生列表

```{r Labeling Plots}
qplot(x = tenure/365, data = pf, binwidth = 0.25, 
      xlab = 'Number of years using Facebook',
      ylab = 'Number of users in sample',
      color = I('black'), fill = I('#F79420')) +
  scale_x_continuous(breaks = seq(1,7,1), limits=c(0,7))
```

***

### 用户年龄
注释：

```{r User Ages}
qplot(x = age, data = pf, binwidth = 1,
      xlab = 'Ages of users in Facebook',
      ylab = 'Number of users in sample',
      color = I('black'), fill = I('#5760AB')) +
  scale_x_continuous(breaks = seq(0,113,5))
```

#### 你发现了什么？
回复：

***

### 表情包的传播
注释：

***

### Lada 钱包表情包
注释：

***

### 改变数据
注释：
```{r}
# define individual plots
p1 = qplot(x = friend_count, data = pf)

summary(pf$friend_count)

summary(log10(pf$friend_count + 1))
p2 = qplot(x = log10(friend_count + 1), data = pf)

summary(sqrt(pf$friend_count))
p3 = qplot(x = sqrt(friend_count), data = pf)

# install.packages('gridExtra')

# arrange plots in grid
library(gridExtra)
grid.arrange(p1, p2, p3, ncol=2)

# 方法2 ggplot
p1 = ggplot(aes(x = friend_count), data = pf) + geom_histogram()
p2 = p1 + scale_x_log10()
p3 = p1 + scale_x_sqrt()
grid.arrange(p1, p2, p3, ncol=2)
```

***

### 调整尺寸图层
注释：
countScale更好，因为更够反映实际的个数。

```{r Add a Scaling Layer}
logScale = qplot(x = log10(friend_count+1), data = pf)

countScale = ggplot(aes(x = friend_count), data = pf) +
  geom_histogram() +
  scale_x_log10()

grid.arrange(logScale, countScale, ncol = 2)
```

***


### 频数多边图

```{r Frequency Polygons}
qplot(x = friend_count, data = subset(pf, !is.na(gender)), binwidth = 10)+
  scale_x_continuous(lim = c(0, 1000), breaks = seq(0, 1000, 50))+
  facet_wrap(~gender)

qplot(x = friend_count, y = ..count../sum(..count..),
      data = subset(pf, !is.na(gender)), 
      xlab = 'Friend Count',
      ylab = 'Proportion of Users with that friend count',
      binwidth = 10,
      geom = 'freqpoly',
      color = gender) +
  scale_x_continuous(lim = c(0, 1000), breaks = seq(0, 1000, 50))
```

***

### 网页上的赞数
注释：

```{r Likes on the Web}
qplot(x = www_likes,
      data = subset(pf, !is.na(gender)), 
      xlab = 'Likes Count',
      ylab = 'Proportion of Users with that likes count',
      geom = 'freqpoly',
      color = gender) +
  scale_x_continuous() +
  scale_x_log10()
```
```{r what's the like count and which gener has more}
by(pf$www_likes, pf$gender, sum)
```

***

### 箱线图
注释：

```{r Box Plots}
p1 = qplot(x = gender, y = friend_count,
           data = subset(pf, !is.na(gender)),
           geom = 'boxplot')

p2 = qplot(x = gender, y = friend_count,
           data = subset(pf, !is.na(gender)),
           geom = 'boxplot',
           ylim = c(0, 1000))

p3 = qplot(x = gender, y = friend_count,
           data = subset(pf, !is.na(gender)),
           geom = 'boxplot') +
  scale_y_continuous(limits = c(0, 1000))

p4 = qplot(x = gender, y = friend_count,
           data = subset(pf, !is.na(gender)),
           geom = 'boxplot') +
  coord_cartesian(ylim = c(0, 1000))

grid.arrange(p1, p2, p3, p4, ncol = 2)
```

#### 调整代码，关注朋友数量在 0 到 1000 之间的用户。

```{r}

```

***

### 箱线图、分位数和友情
注释：

```{r Box Plots, Quartiles, and Friendships}
qplot(x = gender, y = friend_count,
      data = subset(pf, !is.na(gender)),
      geom = 'boxplot') +
  coord_cartesian(ylim = c(0, 250))
```
```{r}
by(pf$friend_count, pf$gender, summary)
```

#### 一般来说，我们样本中哪些人更容易交朋友，男性还是女性？
回复：
#### 写出可以验证答案的一些方法。
回复：
```{r Friend Requests by Gender}
qplot(x = gender, y = friendships_initiated,
      data = subset(pf, !is.na(gender)),
      geom = 'boxplot') +
  coord_cartesian(ylim = c(0, 250))

by(pf$friendships_initiated, pf$gender, summary)
```

回复：

***

### 得到逻辑
注释：
factor转换数据为字符型或数字型，用作比较

```{r Getting Logical}
summary(pf$mobile_likes)

summary(pf$mobile_likes > 0)

mobile_check_in = NA
pf$mobile_check_in = ifelse(pf$mobile_likes > 0, 1, 0)
pf$mobile_check_in = factor(pf$mobile_check_in)
summary(pf$mobile_check_in)

sum(pf$mobile_check_in == 1) / length(pf$mobile_check_in)

```

回复：

***

### 分析一个变量
思考：

***

点击 **KnitHTML** 查看你的成果和这节课的 html 页面、
答案和注释！