Jun Wang
========================================================
```{r echo=FALSE, message=FALSE, warning=FALSE, packages}
# 加载你最终使用的所有组件
# 在这个代码块的分析中。

# 注意，在这个代码块中，将参数 "echo" 设为假。
# This prevents the code from displaying in the knitted HTML output.这可以避免代码混入 HTML 输出显示。
# 应当在文件中，对所有代码块设为 echo=FALSE 。

library(ggplot2)
```

```{r echo=FALSE, Load_the_Data}
# 加载数据
wine = read.csv('wineQualityReds.csv')
```

# 数据纵览
```{r echo=False}
dim(wine) # 1599 13
str(wine)
summary(wine)
```
# 单变量绘图选择
## 固定酸直方图
```{r echo=FALSE, Univariate_Plots}
ggplot(aes(fixed.acidity), data = wine) +
  geom_histogram()
```
红葡萄酒中固定酸主要集中在6-10之间。

## 挥发酸直方图
```{r echo=FALSE}
ggplot(aes(volatile.acidity), data = wine) +
  geom_histogram()
```
红酒中挥发性酸的含量普遍比较集中，大致在0.2~0.8左右。

## 柠檬酸直方图
```{r echo=FALSE}
ggplot(aes(citric.acid), data = wine) +
  geom_histogram()
```
柠檬酸呈双峰分布。

## 残糖直方图
```{r echo=FALSE}
ggplot(aes(residual.sugar), data = wine) +
  geom_histogram()
```
残糖分布呈右偏，分布差别比较大，有一些异常值，对异常值进行处理：
```{r echo=FALSE}
ggplot(aes(residual.sugar), data = wine) +
  geom_histogram() +
  scale_x_log10(lim = c(1, 5), breaks = seq(1, 5, 1))
```
残糖大部分分布在1-4之间，很少就的糖量非常大。

## 氯化物直方图
```{r echo=FALSE}
ggplot(aes(chlorides), data = wine) +
  geom_histogram()
```
```{r echo=FALSE}
ggplot(aes(chlorides), data = wine) +
  geom_histogram() +
  scale_x_continuous(lim = c(0, 0.2), breaks = seq(0, 0.2, 0.05))
```
氯化物分布呈右偏，且存在异常值，分布差别比较大，氯化物含量主要分布在0.05-0.1之间。

## 游离二氧化硫直方图
```{r echo=FALSE}
ggplot(aes(free.sulfur.dioxide), data = wine) +
  geom_histogram()
```
游离二氧化硫主要集中在0-20之间。

## 总二氧化硫直方图
```{r echo=FALSE}
ggplot(aes(total.sulfur.dioxide), data = wine) +
  geom_histogram()
```
```{r echo=FALSE}
ggplot(aes(total.sulfur.dioxide), data = wine) +
  geom_histogram() +
  scale_x_continuous(lim = c(0, 150))
```
总二氧化硫含量主要集中在5-70之间。

## 密度直方图
```{r echo=FALSE}
ggplot(aes(density), data = wine) +
  geom_histogram()
```
密度的分布非常接近正态分布，均值大约是1，与水的密度相近。

## ph值直方图
```{r echo=FALSE}
ggplot(aes(pH), data = wine) +
  geom_histogram()
```
ph值的分布也接近正态分布，集中在3.0-3.5之间，呈弱酸性，可能是因为红酒中的硫化物、氯化物引起。

## 硫化物直方图
```{r echo=FALSE}
ggplot(aes(sulphates), data = wine) +
  geom_histogram()
```
```{r echo=FALSE}
ggplot(aes(sulphates), data = wine) +
  geom_histogram() +
  scale_x_log10(breaks = seq(0, 2, 0.1))
```
经过对数转换后的硫化物分布接近正态分布，主要集中在0.5-0.8之间。

## 酒精直方图
```{r echo=FALSE}
ggplot(aes(alcohol), data = wine) +
  geom_histogram()
```
大部分红酒的酒精浓度分布在9-12之间，浓度并不高。

## 质量柱状图
```{r echo=FALSE}
ggplot(aes(quality), data = wine) +
  geom_bar() +
  scale_x_continuous(breaks = seq(0, 8, 1))
```
红酒的质量主要集中在中等质量5和6，质量特别差或特别好的红酒相对比较少，质量的分布接近正态分布。

# 创建新变量，红酒质量评价
```{r echo=FALSE}
wine$rating[wine$quality <= 4] = 'Poor'
wine$rating[wine$quality > 4 & wine$quality <= 6] = 'Good'
wine$rating[wine$quality >= 7] = 'Excellent'
```

# 单变量分析

### 你的数据集结构是什么？
数据集中共有1599种红酒，12个变量，其中有11个表示化学成分，1个表示酒精质量。

### 你的数据集内感兴趣的主要特性有哪些？
影响红酒质量的因素有哪些。

### 你认为数据集内哪些其他特征可以帮助你探索兴趣特点？
影响红酒质量的因素可能有酒精浓度、残余糖分、固定酸、挥发酸，还有其他因素也可能影响红酒的质量。

### 根据数据集内已有变量，你是否创建了任何新变量？
创建了红酒质量评价的新变量。

### 在已经探究的特性中，是否存在任何异常分布？你是否对数据进行一些操作，如清洁、调整或改变数据的形式？如果是，你为什么会这样做？
有一些变量的分布不是呈正态分布，如柠檬酸呈双峰分布，残糖呈明显的右偏分布。我对其变量对数转换，并清理异常值，因为我想检查对数转换后是否符合正态分布，这样就可以更好地认识变量的分布情况。

# 双变量绘图选择
```{r echo=FALSE}
library(GGally)

ggpairs(wine,
        lower = list(continuous = wrap("points", shape = I('.'))),
        upper = list(combo = wrap("box", outlier.shape = I('.'))))
```
从散点图矩阵可以看出：

1. 影响红酒质量的主要因素有:
挥发酸,柠檬酸,硫化物,酒精度.

2. 其他两两高度相关的因素有(这里指相关系数的绝对值大于或者接近于0.5的因素):
柠檬酸和固定酸
柠檬酸和挥发酸
柠檬酸和PH值
固定酸和密度
固定酸和pH值
总二氧化硫和游离二氧化硫
酒精度和密度

## 质量与挥发酸的关系
```{r echo=FALSE, Bivariate_Plots}
ggplot(wine,aes(x=factor(quality),y=volatile.acidity))+geom_jitter()+
  geom_boxplot(alpha=0.5,color='blue')+
  stat_summary(fun.y='median',
               geom='point',
               color='red')+
  geom_smooth(method='lm',aes(group=1))
```
除了质量评分为8的红酒，质量与挥发酸的含量中位数呈负相关关系。

## 质量与柠檬酸的关系
```{r echo=FALSE}
ggplot(wine,aes(x=factor(quality),y=citric.acid))+geom_jitter()+
  geom_boxplot(alpha=0.5,color='blue')+
  stat_summary(fun.y='median',
               geom='point',
               color='red')+
  geom_smooth(method='lm',aes(group=1))
```
质量与柠檬酸的含量中位数呈正相关关系。

## 质量和硫化物的关系
```{r echo=FALSE}
ggplot(wine,aes(x=factor(quality),y=sulphates))+geom_jitter()+
  geom_boxplot(alpha=0.5,color='blue')+
  stat_summary(fun.y='median',
               geom='point',
               color='red')+
  geom_smooth(method='lm',aes(group=1))
```
质量与硫化物含量的中位数呈正相关关系。

## 质量和酒精度数的关系
```{r echo=FALSE}
ggplot(wine,aes(x=factor(quality),y=alcohol))+geom_jitter()+
  geom_boxplot(alpha=0.5,color='blue')+
  stat_summary(fun.y='median',
               geom='point',
               color='red')+
  geom_smooth(method='lm',aes(group=1))
```
红酒质量和酒精浓度不是严格的线性相关,质量评分5分以上的红酒，其质量和酒精度呈正相关。

## 其他相关关系:
## 柠檬酸和固定酸的相关关系:
```{r echo=FALSE}
ggplot(wine, aes(citric.acid, fixed.acidity))+
  geom_jitter()+
  geom_smooth(method = 'lm', color = 'red')
```
柠檬酸和固定酸呈正相关。

## 柠檬酸和挥发酸的相关关系:
```{r echo=FALSE}
ggplot(wine, aes(citric.acid, volatile.acidity))+
  geom_jitter()+
  geom_smooth(method = 'lm', color = 'red')
```
柠檬酸和挥发酸呈负相关。

## 柠檬酸和PH值的相关关系:
```{r echo=FALSE}
ggplot(wine, aes(citric.acid, pH))+
  geom_jitter()+
  geom_smooth(method = 'lm', color = 'red')
```
柠檬酸和PH值呈负相关。

## 固定酸和密度的相关关系:
```{r echo=FALSE}
ggplot(wine, aes(fixed.acidity, density))+
  geom_jitter()+
  geom_smooth(method = 'lm', color = 'red')
```
固定酸和密度呈正相关。

## 固定酸和PH值的相关关系:
```{r echo=FALSE}
ggplot(wine, aes(fixed.acidity, pH))+
  geom_jitter()+
  geom_smooth(method = 'lm', color = 'red')
```
固定酸和ph值呈负相关。

## 总二氧化硫和游离二氧化硫的相关关系:
```{r echo=FALSE}
ggplot(wine, aes(total.sulfur.dioxide, free.sulfur.dioxide))+
  geom_jitter()+
  geom_smooth(method = 'lm', color = 'red')
```
总二氧化硫和游离二氧化硫呈正相关。

## 酒精和密度的相关关系:
```{r echo=FALSE}
ggplot(wine, aes(alcohol, density))+
  geom_jitter()+
  geom_smooth(method = 'lm', color = 'red')
```
酒精和密度呈负相关。

# 双变量分析

### 探讨你在这部分探究中观察到的一些关系。这些感兴趣的特性与数据集内其他特性有什么区别？
根据散点图矩阵图，观察到红酒质量与4个因素相关性比较大，分别是酒精浓度、挥发酸、硫化物和柠檬酸，它们的相关系数分别是0.48,-0.39,0.25,0.23。
```{r echo=FALSE}
cor.test(wine$quality, wine$alcohol)
cor.test(wine$quality, wine$volatile.acidity)
cor.test(wine$quality, wine$sulphates)
cor.test(wine$quality, wine$citric.acid)
```
其中：
质量和酒精不是严格的线性相关,质量评分5分之后与酒精呈正相关。
质量和挥发酸不是严格的线性相关, 除了质量评分8分外呈负相关。
质量与硫化物呈正相关。
质量与柠檬酸呈正相关。

### 你是否观察到主要特性与其他特性之间的有趣关系？
柠檬酸和固定酸呈正相关。
柠檬酸和挥发酸呈负相关。
柠檬酸和pH值呈负相关。
密度和固定酸呈正相关。
pH值和固定酸呈负相关。
总二氧化硫和游离二氧化硫呈正相关。
酒精度和密度呈负相关。

### 你发现最强的关系是什么？
最强相关的两个因素是固定酸和pH值,这两者的皮尔森相关系数约为-0.68.
```{r echo=FALSE}
cor.test(wine$pH, wine$fixed.acidity)
```
# 多变量绘图选择
以上找到与红酒质量相关性较大的四个因素相关性不是十分强，因此我们在多变量分析中继续寻找。

## 固定酸和挥发酸在不同质量下的相关关系:
```{r echo=FALSE, Multivariate_Plots}
ggplot(aes(x = fixed.acidity, y = volatile.acidity), data = wine) +
  geom_point(aes(color = quality))
```
由图看出固定酸与挥发酸呈负相关，且质量较高的红酒分布在挥发酸较低的地方。

```{r echo=FALSE}
library(dplyr)

fixed_volatile_groups = group_by(wine, volatile.acidity)
pf.by_vol_acid = summarise(fixed_volatile_groups,
          fixed.acidity_mean = mean(fixed.acidity),
          fixed.acidity_median = median(fixed.acidity),
          quality_mean = mean(quality))
pf.by_vol_acid = ungroup(pf.by_vol_acid)
pf.by_vol_acid = arrange(pf.by_vol_acid)

ggplot(aes(x= fixed.acidity_mean, y= volatile.acidity), 
       data = pf.by_vol_acid)+
  geom_jitter(aes(color = quality_mean))
```
对挥发酸为分组条件，取固定酸均值处理之后我们从图中可以更为明显的看到，质量较好的红酒主要分布在挥发性酸较低和固定酸较高的区域。而质量较差的红酒则更多集中在固定酸较低和挥发性酸较高的区域。


```{r echo=FALSE}
ggplot(aes(x= fixed.acidity, y= volatile.acidity), data = wine)+
  geom_point(aes(color = quality))+
  facet_wrap(~quality)
```
几乎是质量越好的红酒，含有的挥发性酸越较少。

## 柠檬酸和酸类在不同质量下的相关关系:
```{r echo=FALSE}
ggplot(aes(x= volatile.acidity, y= fixed.acidity), data = wine)+
  geom_point(aes(color = citric.acid))+
  facet_wrap(~quality)
```
高柠檬酸总出现在挥发酸少的区域,并倾向于出现在高固定酸区域。再一次确认了质量越高的红酒，其挥发酸含量越少。

## 总二氧化硫,游离二氧化硫和硫化物在不同质量下的相关关系:
```{r echo=FALSE}
ggplot(wine, aes(total.sulfur.dioxide, free.sulfur.dioxide))+
  geom_point(aes(color = sulphates))+
  facet_wrap(~quality)
```
总二氧化硫和游离二氧化硫正相关。

## 密度酒精和残糖在不同质量下的相关关系:
```{r echo=FALSE}
ggplot(wine, aes(density, alcohol))+
  geom_point(aes(color = residual.sugar))+
  facet_wrap(~quality)
```
高质量酒出现在酒精度高区域,高残糖出现在高密度区域。

## 酒精和密度在不同质量下的相关关系:
```{r echo=FALSE}
ggplot(wine, aes(alcohol, density, color = factor(quality)))+
  geom_point(alpha = 0.5,
              size = 1,
          position = 'jitter')+
  geom_smooth(method = 'lm',
                  se = FALSE,
                size = 1)+
  scale_color_brewer(palette = 'Blues')
```
不同质量的红酒,都是酒精和密度呈负相关。

# 多变量分析

###  探讨你在这部分探究中观察到的一些关系。通过观察感兴趣的特性，是否存在相互促进的特性？
质量较好的红酒主要分布在挥发性酸较低和固定酸较高的区域，而质量较差的红酒则更多集中在固定酸较低和挥发性酸较高的区域。
总二氧化硫和游离二氧化硫正相关。
高质量酒出现在酒精度高区域,高残糖出现在高密度区域。
不同质量的红酒,都是酒精和密度呈负相关。

猜测柠檬酸和固定酸有促进作用,总二氧化硫和游离二氧化硫有促进作用。
猜测高残糖和低酒精浓度对高密度有促进作用。

### 这些特性之间是否存在有趣或惊人的联系呢？
没有挥发酸和固定酸同时特别高的红酒,也许二者可以单向转化。
密度也许由残糖和酒精浓度决定。

### 选项：你是否创建过数据集的任何模型？讨论你模型的优缺点。

------

# 定稿图与总结

### 绘图一
```{r echo=FALSE, Plot_One}
ggplot(wine, aes(factor(quality), alcohol))+
  geom_jitter(alpha = 0.3)+
  geom_boxplot(alpha = 0.5, color = 'blue')+
  stat_summary(fun.y = 'mean',
               geom = 'point',
               color = 'red')+
  geom_smooth(method = 'lm', aes(group = 1))+
  xlab('质量等级')+
  ylab('酒精度 mg/L')+
  ggtitle('质量和酒精浓度的相关关系')
```

### 描述一
酒精浓度越高往往对红酒质量越高。

### 绘图二
```{r echo=FALSE, Plot_Two}
ggplot(wine, aes(fixed.acidity, volatile.acidity))+
  geom_point(aes(color = citric.acid))+
  facet_wrap(~quality)+
  xlab('固定酸 mg/L')+
  ylab('挥发酸 mg/L')+
  ggtitle('固定酸,挥发酸和柠檬酸的相关关系')
```

### 描述二
高柠檬酸总出现在挥发酸少的区域,并倾向于出现在高固定酸区域。

### 绘图三
```{r echo=FALSE, Plot_Three}
ggplot(wine, aes(alcohol, density, color = factor(quality)))+
  geom_point(alpha = 0.5,
             size = 1,
             position = 'jitter')+
  geom_smooth(method = 'lm',
              se = FALSE,
              size = 1)+
  scale_color_brewer(palette = 'Blues')+
  xlab('酒精度 mg/L')+
  ylab('密度 mg/L')+
  ggtitle('不同质量下密度和酒精的相关关系')
```

### 描述三
不同质量的红酒,都是酒精和密度呈负相关。
------

# 反思
数据探索分析是对数据的特征和关系进行数字的和图表的测试，这个过程我主要围绕了分析影响红酒质量比较大的几个变量，也分析了其他变量之间的关系。最终发现红酒质量相关性特别大的变量是密度和酒精浓度。分析过程中挑战比较大的是不了解变量的含义，特别是一些化学元素；但经过画图和使用变量的次数多了，就慢慢熟悉。而且分析过程依赖于散点图矩阵和相关系数较多，思路不够开阔。

# reference
- https://s3.amazonaws.com/content.udacity-data.com/courses/ud651/diamondsExample_2016-05.html
- https://github.com/richard-renxin/P6_redwine
- https://github.com/esskeetit0817/EDA-projcet
- https://github.com/jtsou/Red-Wine-Analysis-with-R